臺灣嘉義地方法院刑事判決　　　　　　　　　　　　　九十三年度訴字第一五七號
　　公　訴　人　臺灣嘉義地方法院檢察署檢察官
　　被　　　告　甲○○
右列被告因違反毒品危害防制條例案件，經檢察官提起公訴（九十三年度毒偵字第三
八三號），本院合議庭裁定獨任以簡式審判程序審理判決如左：
    主  文
甲○○施用第一級毒品，累犯，處有期徒刑壹年；又施用第二級毒品，累犯，處有期
徒刑肆月。應執行有期徒刑壹年貳月。
    事  實
一、甲○○曾因違反肅清煙毒條例案件，經本院判處有期徒刑三年四月確定，入監服
    刑後假釋，假釋期間復因違反肅清煙毒條例案件，經本院判處有期徒刑三年八月
    確定，上開假釋經撤銷之殘刑一年三月十九日，接續於有期徒刑三年八月之刑期
    後執行，合併計算其最低執行期間後再度假釋，惟假釋期間又因施用毒品案件，
    假釋復遭撤銷而執行殘刑二年一月十二日，迨民國九十一年一月二十六日縮短刑
    期執行完畢。
二、甲○○前因施用毒品案件，送觀察、勒戒後，認有繼續施用毒品傾向而送強制戒
    治，嗣於八十九年二月十八日停止戒治釋放並付保護管束，迨八十九年二月二十
    七日期滿，經臺灣嘉義地方法院檢察署檢察官於八十九年四月十九日以八十九年
    度戒毒偵字第三九號為不起訴處分確定在案。復因施用毒品案件，令入戒治處所
    施以強制戒治並起訴，經本院以九十一年度訴字第五六八號判處有期徒刑一年二
    月，於九十二年一月九日確定。惟甲○○仍不知悛悔，於距上開最初強制戒治執
    行完畢即八十九年二月二十七日後之五年內，(1)基於施用第一級毒品海洛因之故
    意，於九十三年二月十日上午八時許，在嘉義市○區○○里○鄰○○○路一七號
    住處，非法施用海洛因一次；(2)基於施用第二級毒品安非他命之故意，於九十三
    年二月十日上午八時許，同在嘉義市○區○○里○鄰○○○路一七號住處，非法
    施用安非他命一次。嗣於當日下午四時三十分許，甲○○因另案遭通緝，為警在
    嘉義市○區○○街一○一號「王子飯店」前逮捕，經採尿送驗結果，分呈海洛因
    水解後之嗎啡陽性反應，以及安非他命陽性反應而查悉上情。
三、案經嘉義市警察局第二分局報請臺灣嘉義地方法院檢察署檢察官偵查起訴。
    理  由
一、前揭犯行，業據被告甲○○坦承不諱，而其於查獲當日所採尿液，經送嘉義市衛
    生局檢驗結果，分呈海洛因水解後之嗎啡陽性反應，以及安非他命陽性反應，有
    該局出具之檢驗單一紙可稽，被告自白與事實相符，堪以認定。其次，被告前因
    施用毒品案件，送觀察、勒戒後，認有繼續施用毒品傾向而送強制戒治，嗣於八
    十九年二月十八日停止戒治釋放並付保護管束，迨八十九年二月二十七日期滿，
    經臺灣嘉義地方法院檢察署檢察官於八十九年四月十九日以八十九年度戒毒偵字
    第三九號為不起訴處分確定在案。復因施用毒品案件，令入戒治處所施以強制戒
    治並起訴，經本院以九十一年度訴字第五六八號判處有期徒刑一年二月，於九十
    二年一月九日確定之事實，均有該不起訴處分書、被告前科資料查註紀錄表及線
    上查詢刑案人犯在監所最新資料報表在卷可參。是以，被告於上開最初強制戒治
    保安處分執行完畢即八十九年二月二十七日後之五年內，再有本件施用第一級、
    第二級毒品之犯行，均堪認定，事證明確，應依法論科。
二、按海洛因、安非他命分別為毒品危害防制條例第二條第二項第一、二款所定之第
一、二級毒品，核被告所為，係再犯該條例第十條第一項、第二項之施用第一級
    、第二級毒品罪。其分別持有毒品海洛因、安非他命之行為，應為各該施用之高
    度行為所吸收，均不另論罪。另查被告曾因違反肅清煙毒條例案件，經本院判處
    有期徒刑三年四月確定，入監服刑後假釋，假釋期間復因違反肅清煙毒條例案件
    ，經本院判處有期徒刑三年八月確定，上開假釋經撤銷之殘刑一年三月十九日，
    接續於有期徒刑三年八月之刑期後執行，合併計算其最低執行期間後再度假釋，
    惟假釋期間又因施用毒品案件，假釋復遭撤銷而執行殘刑二年一月十二日，迨九
    十一年一月二十六日縮短刑期執行完畢，有卷附臺灣嘉義地方法院檢察署刑案資
    料查註紀錄表及臺灣高等法院被告全國前案紀錄表可佐，其於五年內再犯本件有
    期徒刑以上之二罪，俱為累犯，皆應依刑法第四十七條加重其刑。所犯上開二罪
    ，犯意各別，行為互殊，罪名有異，應予分論併罰。爰審酌被告前即曾因施用毒
    品，迭送戒治後經不起訴處分及判刑，仍不知悛悔，意志不堅，屢屢施用毒品，
    且施用毒品流弊所及，危害甚鉅，非可輕縱，姑念其事後坦承犯行，態度良好等
    一切情狀，各量處如主文所示之刑，並定其應執行刑，以資儆懲。
據上論斷，應依刑事訴訟法第二百七十三條之一第一項、第二百九十九條第一項前段
，毒品危害防制條例第十條第一項、第二項，刑法第十一條前段、第四十七條、第五
十一條第五款，判決如主文。
本案經檢察官李文和到庭執行職務。
中    華    民    國       九十三      年       五      月     三十一   日
                            臺灣嘉義地方法院刑事第四庭
                                法  官  蔡  憲  德
右正本證明與原本無異。
如不服本判決，應於判決送達後十日內向本院提出上訴狀( 應附繕本 )。告訴人或被
害人如對於本判決不服者，應具備理由請求檢察官上訴，其上訴期間之計算係以檢察
官收受判決正本之日期為準。
中    華    民    國       九十三      年       五      月     三十一   日
                                書記官  林  秀  敏
附錄本案論罪科刑法條
毒品危害防制條例
第 10 條    施用第一級毒品者，處六月以上五年以下有期徒刑。
            施用第二級毒品者，處三年以下有期徒刑。
